臺北高等行政法院裁定
　　　　　　　　　　　　　　　　　　 93年度訴字第02471號
原　　　告　甲○○
訴訟代理人　戊○○
被　　　告　勞工保險局
代　表　人　乙○總經理）住同.
訴訟代理人　己○○
　　　　　　丁○○
　　　　　　丙○○○
上列當事人間因農保事件，原告不服行政院中華民國93年6月30
日院臺訴字第0930085890號訴願決定，提起行政訴訟，本院裁定
如下：
    主  文
原告之訴駁回。
訴訟費用由原告負擔。
    理  由
一、按「本辦法依農民健康保險條例第4條第4項規定訂定之。」
    「投保單位、被保險人、受益人、支出殯葬費之人及保險人
    自設或特約醫療機構（以下均稱申請人）對保險人下列事項
    之核定發生爭議時，得依本辦法規定申請審議：一有關被保
    險人、受益人資格及投保事項。二有關保險費或滯納金事項
    。三有關保險給付事項。四有關殘廢等級事項。五有關保險
    人自設或特約醫療機構診療費用事項。六其他有關保險權益
    事項。」「申請人依前條規定申請審議時，應於接到保險人
    核定通知文件之日起60日內，填具農民健康保險爭議審議申
    請書（以下簡稱審議申請書）一式兩份，並檢附有關證件，
    向農民健康保險監理委員會（以下簡稱監理會）申請審議，
    逾期不予受理。郵遞申請以郵戳為憑。」分別為民國（下同
    ）93年11月25日內政部臺內社字第0930042021號令修正發布
    前農民健康保險爭議事項審議辦法第1條、第2條、第3條第1
    項前段所規定。若逾越上開申請審議期間，自為法所不許，
    農民健康保險監理委員會應予程序駁回。原告如對之提起行
    政訴訟，即屬起訴不備其他要件，應依行政訴訟法第107條
    第1項第10款後段規定裁定駁回之。
二、本件原告之子傅清鴻（於93年1月7日死亡）以其呼吸衰竭，
    檢具人愛醫院92年3月11日出具之殘廢診斷書，於92年3月13
    日（被告受理日期）向被告申請殘廢給付，案經被告審查，
    以92年5月27日保受承字第09260228310號函（下稱原處分）
    復傅清鴻，以屏東縣竹田鄉農會於79年1月9日申報傅清鴻以
    非會員資格參加農保，85年1月1日補列資格為非會員自耕農
    ，傅清鴻係持甲○○之土地申請給付，惟甲○○於91年4月1
    5日住址變更與傅清鴻不同戶，依行為時農民健康保險條例
    第19條規定，自91年4月16日起取消傅清鴻農保投保資格，
    傅清鴻因呼吸衰竭於92年3月11日診斷成殘，非屬農保有效
    時間發生之事故，與農民健康保險條例第16條規定不符，所
    請殘廢給付應不予給付。傅清鴻不服，向農民健康保險監理
    委員會申請審議。經查，傅清鴻係於92年5月29日收受原處
    分，有屏東郵局郵務股進出口查驗單92年8月25日第769號附
    原處分卷可稽。是原告申請審議之期間，應自92年5月30日
    起算，算至92年7月28日（星期一）屆滿。惟原告遲至92年8
    月11日始以郵遞向農民健康保險監理委員會申請審議，此有
    蓋有原寄郵局郵戳之信封附原處分卷可憑，顯已逾上開規定
    60日申請期限，原處分應已確定。揆諸首開說明，其申請審
    議自為法所不許，原告復對之提起行政訴訟，難謂合法，應
    予駁回。至於兩造之實體爭執，自無審究之必要，併此敘明
    。
三、依行政訴訟法第107條第1項第10款、第104條、民事訴訟法
    第95條、第78條，裁定如主文。
中　　華　　民　　國　　94　　年　 　6　　月　 29  　 日
                            第三庭審判長法  官  王立杰
                                        法  官  王碧芳
                                        法  官  胡方新
上為正本係照原本作成。
如不服本裁定，應於送達後10日內向本院提出抗告狀（須按他造
人數附繕本）。
中　　華　　民　　國　　94　　年　 　6　　月　 29  　 日
            　　　　　　   　　　　　   書記官  陳幸潔
